臺灣彰化地方法院刑事判決
109年度訴字第928號
公  訴  人  臺灣彰化地方檢察署檢察官
被      告  林賢傑


選任辯護人  李冠穎律師（法扶律師）      
上列被告因違反毒品危害防制條例案件，經檢察官提起公訴（10
9年度偵字第8322、9556號），本院裁定以簡式審判程序判決如
下：
    主  文
林賢傑幫助犯施用第二級毒品罪，累犯，處有期徒刑伍月，如易
科罰金，以新臺幣壹仟元折算壹日。
    事  實
一、林賢傑明知甲基安非他命為毒品危害防制條例第2條第2項第
    2款所定之第二級毒品，因知悉莊育愷欲施用甲基安非他命
    但缺乏購買管道，竟於民國109年6月21日某時，基於幫助莊
    育愷施用第二級毒品之犯意，與陳錫卿相約在彰化縣溪湖鎮
    湖西國小旁停車場見面；嗣於同日下午2時許，莊育愷駕車
    搭載林賢傑前往上述停車場，並交付價金新臺幣3千元予林
    賢傑，由林賢傑向陳錫卿購得1包重量不詳之甲基安非他命
    後，再將上開毒品交予莊育愷，林賢傑即以此方式幫助莊育
    愷施用第二級毒品。
二、案經彰化縣警察局溪湖分局報告臺灣彰化地方檢察署檢察官
    偵查起訴。
    理  由
壹、程序部分：
    本案被告林賢傑於審理程序進行中，就被訴事實為有罪之陳
    述，經審判長告知簡式審判程序意旨，並聽取當事人及辯護
    人之意見後，本院認無不得或不宜改依簡式審判程序進行之
    處，爰依刑事訴訟法第273條之1第1項，裁定由受命法官改
    依簡式審判程序進行審理，是本案之證據調查，依刑事訴訟
    法第273條之2規定，不受同法第159條第1項、第161條之2、
    第161條之3、第163條之1及第164條至170條規定之限制，合
    先敘明。
貳、實體部分：
一、上開犯罪事實，業據被告於本院準備及審理程序中坦承不諱
    （院卷第214、425、433頁），核與證人陳錫卿、莊育愷於
    警詢及偵查中之證述情節大致相符（偵卷第40、75至77、32
    6至327、470頁），且有陳錫卿之搜索扣押筆錄暨扣押物品
    目錄表（偵卷第101至107頁）、陳錫卿之查獲現場及扣押物
    品照片（偵卷第111至123頁）、通訊監察譯文（偵卷第147
    至148頁）等附卷可稽，足認被告自白與事實相符，本案事
    證已臻明確，被告犯行堪以認定，應依法論科。
二、核被告所為，係犯刑法第30條第1項、毒品危害防制條例第1
    0條第2項之幫助施用第二級毒品罪。被告因幫助施用而持有
    毒品之低度行為，應為幫助施用之高度行為所吸收，不另論
    罪。
三、被告前因公共危險案件，經本院以108年度交簡字第1550號
    判決處有期徒刑3月確定，嗣於109年1月6日徒刑易科罰金執
    行完畢，此有臺灣高等法院被告前案紀錄表在卷可憑，是被
    告係受有期徒刑執行完畢後，5年以內故意再犯本案有期徒
    刑以上之罪。又司法院釋字第775號解釋略謂：刑法第47條
    第1項之累犯規定，不分情節一律加重最低本刑，不符憲法
    罪刑相當原則，牴觸憲法第23條之比例原則，有關機關應自
    解釋公布日起2年內修正之，於修正前，法院就該個案應依
    解釋意旨，裁量是否加重最低本刑等語；亦即在現行刑法第
    47條第1項累犯規定修正之前，法院仍得斟酌個案情形，裁
    量是否加重最低本刑，並未完全排除累犯規定之適用。本院
    審酌被告因上述前案執行完畢後，仍未能謹慎守法，再犯本
    案犯行，足見被告於受前案所量處之刑責執行完畢後，並未
    達特別預防之刑罰矯正目的；復考量被告本案所犯應負擔罪
    責之情形、惡性及其對於刑罰適應力顯屬薄弱等情狀，及就
    被告本案所犯論以累犯，並加重其最低本刑，亦無致其人身
    自由因此遭受過苛或違反比例原則之情事，認於刑法第47條
    第1項修正前，仍應適用累犯規定，加重其刑。
四、被告幫助他人犯施用第二級毒品罪，為從犯，爰依刑法第30
    條第2項規定，按正犯之刑減輕之。
五、被告犯行同時有上開刑之加重、減輕事由，依刑法第71條第
    1項規定，先加後減之。
六、爰審酌被告前因施用毒品案件數次進出監所，理應深知毒品
    害人不淺，竟仍不顧毒品氾濫將戕害民眾健康及危害社會治
    安，亦無視我國對禁絕毒品所採取之堅定立場，率爾為本案
    幫助施用第二級毒品犯行，實非可取；惟考量被告於本院審
    理中坦承犯行，犯後態度尚可，另斟酌被告幫助施用毒品之
    對象僅有莊育愷1人，幫助施用毒品之數量亦非甚鉅，兼衡
    被告從事養雞及賣雞蛋等工作、離婚、有2名成年子女之生
    活狀況，高職肄業之智識程度（院卷第434頁）等一切情狀
    ，量處如主文所示之刑，並諭知易科罰金之折算標準，以示
    懲儆。
據上論斷，應依刑事訴訟法第273條之1第1項、第299條第1項前
段，判決如主文。
本案經檢察官邱呂凱提起公訴，檢察官林士富到庭執行職務。
中    華    民    國    110    年    8    月    11    日
                  刑事第七庭    法  官  黃士瑋
以上正本證明與原本無異。
如不服本判決應於收受判決後20日內向本院提出上訴書狀，並
應敘述具體理由。其未敘述上訴理由者，應於上訴期間屆滿後
20日內向本院補提理由書(均須按他造當事人之人數附繕本)
「切勿逕送上級法院」。
中    華    民    國    110    年    8    月    11    日
                                書記官  林佑儒
附錄論罪科刑法條：
毒品危害防制條例第10條
施用第一級毒品者，處六月以上五年以下有期徒刑。
施用第二級毒品者，處三年以下有期徒刑。